【裁判字號】    97,上更(一),17
【裁判日期】    970502
【裁判案由】    違反毒品危害防制條例
【裁判全文】
臺灣高等法院高雄分院刑事判決    97年度上更（一）字第17號
上  訴  人  臺灣高雄地方法院檢察署檢察官
上  訴  人
即  被  告  甲○○
指定辯護人  本院公設辯護人  李佩娟
上列上訴人因被告違反毒品危害防制條例案件，不服臺灣高雄地
方法院94年度訴字第1702號中華民國94年8 月10日第一審判決（
起訴案號：臺灣高雄地方法院檢察署93年度偵字第10121 號），
提起上訴，經最高法院發回更審，本院判決如下：
    主  文
原判決關於意圖販賣第一級毒品及定執行刑部分均撤銷。
甲○○意圖販賣而持有第一級毒品，處有期徒刑拾壹年，扣案之
海洛因拾包（含海洛因淨重貳壹點公克及空包裝重貳點捌陸公
克）、殘留第一級毒品海洛因之塑膠吸管鏟子貳支均沒收銷燬之
；扣案之電子磅秤壹台、糖粉肆包、空夾鏈袋壹批，均沒收。
    事  實
一、甲○○明知海洛因係毒品危害防制條例第2 條第2 項第1 款
    之第一級毒品，不得無故持有、施用或意圖販賣而持有，於
    民國93年5 月12日凌晨1 時許，在高雄縣大寮鄉○○村○○
    ○路142 號住處，向姓名年籍不詳綽號「小三」之成年男子
    以新台幣（下同）8000元購入1 包重量不詳之第一級毒品海
    洛因，「小三」並附贈第二級毒品甲基安非他命，甲○○於
    購入後，於93年5 月13日晚上11時許，施用海洛因發生嘔吐
    不省人事（施用毒品部分，經裁定觀察勒戒後，由檢察官處
    分不起訴）。其於醒來後，竟起意將其持有供己施用之第一
    級毒品海洛因欲以販賣營利，以夾鏈袋、電子磅秤及塑膠吸
    管鏟子為器具，以一份海洛因和二份糖粉比例稀釋海洛因，
    將該包海洛因摻入糖粉後分裝為10包（合計淨重21.3公克、
    空包裝重2.86公克、純度百分之11.91 、純質淨重2.54公克
    ），伺機以不詳價格出售予不特人牟利。嗣於93年5 月14日
    上午8 時許，為警在上址搜索查獲，扣得甲○○所有上開海
    洛因10包、殘留海洛因塑膠吸管鏟子2 支、糖粉4 包、電子
    磅秤1 台、空夾鏈袋1 批，及與本案無關甲○○所有未含法
    定毒品成分之不明粉末1 包、甲基安非他命8 小包、含甲基
    安非他命殘渣袋8 個，陳蕙娟所有之帳冊1 本、姓名年籍不
    詳綽號「阿明」所有之甲基安非他命1 大包（與前開8 小包
    甲基安非他命，合計驗後毛重49.4公克）。
二、案經高雄市政府警察局新興分局移送臺灣高雄地方法院檢察
    署檢察官偵查起訴。
    理  由
一、証據能力部分：
    按被告以外之人於審判外之陳述，雖不符刑事訴訟法第159
    條之1 至第159 條之4 之規定，而經當事人於審判程序同意
    作為證據，法院審酌該言詞陳述或書面陳述作成時之情況，
    認為適當者，亦得為證據；另當事人、代理人或辯護人於法
    院調查證據時，知有第159 條第1 項不得為證據之情形，而
    未於言詞辯論終結前聲明異議者，視為有前項之同意，刑事
    訴訟法第159 條第1 項、第159 條之5 分別定有明文。有無
    繼續施用毒品傾向証明書、有無繼續施用毒品傾向評估標準
    紀錄表、稅務電子閘門財產所得調件明細表，固係被告以外
    之人於審判外之書面陳述，但經檢察官、被告、辯護人對其
    証據能力於言詞辯論終結前亦未聲明異議，本院審酌台灣高
    雄看守所附設勒戒處所醫療人員依其專業為評估，稅務電子
    閘門財產所得調件明細表係稅務機關依據被告申報所得、汽
    車及不動產而製作，均無其他證據可認有錯誤性或故為不利
    被告之虛偽可能性，依該書面陳述作成時之情況，即認為適
    當，依上開說明，自得採為認定被告犯罪事實之證據。又本
    件檢察官、被告於本院審判程序時，就本院決所引用除上開
    証據外之各項證據（含傳聞證據、非傳聞證據及符合法定傳
    聞法則例外之證據）之證據能力，均表示無意見，（本院卷
    第卅八至卅一頁），且於本院言詞辯論終結前，檢察官、被
    告對於具有傳聞證據性質之證據，既已知其情，均未聲明異
    議，本院認該具有傳聞證據性質之證據，並無任何違法取證
    之不適當情形，以之作為證據使用係屬適當，認均有証據能
    力。
二、訊據被告矢口否認販賣或意圖販賣而持有第一級毒品海洛因
    之犯行，辯稱：分裝海洛因係為攜帶方便，並非為了販賣云
    云。經查：
  (一)被告於93年5 月12日凌晨1 時許，在高雄縣大寮鄉○○村○
    ○○路142 號住處，向姓名年籍不詳綽號「小三」之成年男
    子以8000元購入重量不詳之海洛因1 包，「小三」並附贈第
    二級毒品甲基安非他命後，被告以一份海洛因加入二份糖粉
    之比例，稀釋海洛因後，將之分裝成10小包，並將「小三」
    贈送之甲基安非他命分裝成8 小包之事實，為被告所自承（
    本院卷卅一頁）。嗣於93年5 月14日上午8 時許，為警在上
    址搜索查獲，扣得粉末11包、塑膠吸管鏟子2 支、疑似毒品
    之粉末4 大包、電子磅秤1 台、空夾鏈袋1 批、甲基安非他
    命8 小包、殘渣袋8 個、帳冊1 本、甲基安非他命1 大包，
    有搜索票、搜索筆錄、扣押物品目錄表扣押物品收據及扣押
    物品照片可証（警卷十二至十七頁、廿至廿一頁）。其中粉
    末11包及疑似毒品之粉末4 大包，經法務部調查局鑑定結果
    ，11包粉末中之10包含有海洛因成分（含海洛因淨重21.3公
    克、空包裝重2.86公克、純度百分之11.91 、純質淨重2.54
    公克），另1 小包（含淨重0.58公克，空包裝重0.46公克）
    及4 大包（含合計淨重129.66公克，空包裝重4.84公克）均
    未發現含法定毒品成分，有該局93年6 月4 日調科壹字第22
    0017344 、000000000 號鑑定通知書附卷（偵卷卅頁、七七
    頁）；塑膠吸管鏟子2 支、甲基安非他命8 小包、殘渣袋8
    個、甲基安非他命1 大包經高雄醫學大學附設中和紀念醫院
    檢驗結果，塑膠吸管鏟子含有海洛因成分，殘渣袋8 個含有
    甲基安非他命成分，1 大包及及8 小包晶體含甲基安非他命
    （前者1 大包驗前毛重36.7公克，驗後毛重36.6公克；後者
    8 小包驗前毛重12.9公克，驗後毛重12.8公克），亦有該醫
    院94年6 月14日報告編號0000-000號至0000-000號檢驗報告
    可按（原審卷六九至七六頁，該8 份檢驗報告係分別以被告
    及陳蕙娟名義檢驗，檢驗內容相同，故實際上只有4 份報告
    ）。另扣案之磅秤及夾鍊袋係被告所有，供分裝海洛因之用
    亦為被告所自承（偵卷四頁背面、本院卷卅一頁、警卷五頁
    ），被告於本院辯稱磅秤係向「小三」購買海洛因時秤重所
    用（本院卷卅一頁），尚非可採。
  (二)「小三」出賣予被告之海洛因，係用1 個夾鏈袋包著，被告
    購入後秤重，以塑膠管再分裝，其於分裝之前，有用葡萄糖
    加入，比例約2 （葡萄糖）比1 （海洛因），所以買1 包海
    洛因變成3 包海洛因，再分裝成十包小包海洛因，夾鏈袋是
    事先買好的；被告向「小三」購買之海洛因在沒有加入葡萄
    糖之前曾經施用過，但濃度太濃，施用後會嘔吐，不省人事
    ，於醒來後才加葡萄糖稀釋，為被告所自承（原審卷一六０
    頁、本院卷卅一頁、一四六頁）。被告於93年5 月14日被查
    獲後之當日偵查中所供稱略以：「（何時起施用毒品？）93
    年3 月間起至93年5 月13日23時許，在自宅施用海洛因」（
    本院卷六五頁），其最後用海洛因時間，為93年5 月13日晚
    上11時，應堪認定。依被告於上開偵查中供承自93年3 月到
    93年5 月13日施用海洛因，已如上述，於本院前審稱施用約
    3 個月（本院前審卷五三頁），於本院因先供稱自93年2 月
    中旬至93年5 月12日向「小三」購買海洛因，並供自己及陳
    蕙娟施用（本院卷卅二頁），其後稱約施用一、二個月（本
    院卷一四七頁），有不同之供述，有進一步查明之必要。依
    被告所述扣案小包的海洛因是每天施用1 包，如1.6 公克較
    大包的，會從中再分裝成三小包（本院卷卅二頁），則其每
    天約施用0.53公克，扣案海洛約重24.96 公克（被告以驗前
    扣案之含袋重之海洛因陳述，扣掉1 包約重1.04公克），被
    告大約可施用近47天，而其購入價格為8000元，被告所稱3
    次購入約5 萬元左右，其可施用量為查獲該次之6 倍即約
    282 天已逾9 個月之久，而稱向「小三」購買4 次海洛因，
    前3 次分別買3 萬多元、1 萬多元及6000元，且均有用葡萄
    糖（即糖粉）稀釋（本院卷卅二頁），又無積極証據佐証，
    則其上開所辯之前有向「小三」購買3 次，是否可信，已屬
    可疑。再依被告於93年5 月14日被查獲經送觀察勒戒後，因
    無繼續施用毒品傾向，於勒戒後經檢察官處分不起訴，有台
    灣高雄地方法院93年度毒聲字第968 號裁定、台灣高雄看守
    所附設勒戒處所93年6 月4 日高所正戒勒字第789 號函及所
    附有無繼續施用毒品傾向証明書、有無繼續施用毒品傾向評
    估標準紀錄表、台灣高雄地方法院檢察署93年度毒偵字第25
    03、2856號不起訴處分書附卷（本院卷六九至七七頁）。由
    上開勒戒資料及參酌被告自承其施用海洛因後嘔吐不省人事
    （本院卷一四六頁），其於偵查中自承93年3 月間起至5 月
    13日晚上11時止，只施用海洛因10幾次，並向檢察官供承其
    上開所述實在，及陳蕙娟被查獲時才剛剛施用海洛因（詳下
    述）等情，被告對施用海洛因期間，雖有有不同供述，但其
    於施用期間只施用10幾次海洛因，且施用毒品之頻率不高，
    則堪認定。再扣案之10小包海洛因既已稀釋，且以購入之海
    洛因一份與糖粉二份比例稀釋，則其於施用時，衡情無再稀
    釋之必要，故其於本院辯稱每日施用海洛因，且於晚上工作
    返家後再加一些葡萄糖（糖粉）施用，扣案海洛因係供其施
    用云云，尚非可採。至於辯護意旨略以扣案糖粉係稀釋海洛
    因，供被告及陳蕙娟共同施用．純度百分之十一點九一之海
    洛因不會有人購買云云（本院卷一四九頁）。惟陳蕙娟自警
    詢、偵查中均矢口否認有施用毒品之犯行（警卷八頁、本院
    卷一０七頁），直至本院前審始稱其剛剛施用（本院前審卷
    五三頁），陳蕙娟於93年5 月14日被查獲，經法院裁定觀察
    勒戒後，於94年2 月5 日到案接受觀察勒戒時，其尿液檢驗
    為陰性反應，有「有無繼續施用毒品傾向評估標準紀錄表可
    參（本院卷一二五頁）。陳蕙娟於93年5 月14日案發之際，
    既剛施用海洛因，且扣案之海洛因被告尚未施用，即被查獲
    ，陳蕙娟施用海洛因即與被告是否意圖販賣而持有海洛因無
    開，陳蕙娟上開陳述，不足為被告有利証據，此部分辯護意
    旨尚非可採。至於扣案海洛因純度雖僅有百分之十一點九一
    ，但被告既未賣出，購買者尚不知欲購買海洛因之純度，而
    每位施用海洛因者於施用時，係依其所需及對海洛因毒品之
    依賴程度，而對海洛因純度高低要求不同，故辯護意旨主張
    純度百分之十一點九一之海洛因無人購買，乃係其主觀臆測
    之詞，亦不足為被告無意圖販賣而持有海洛因之有利証據。
  (三)茲應予審究者，乃被告何時易施用而持有海洛因為意圖販賣
    而持有海洛因？
  1.被告於偵查中自承最後1次施用海洛因之時間為被查獲之前1
    天（93年5 月13日）晚上11時許，已如上述；其於本院又稱
    係施用海洛因嘔吐不省人事，醒來後再將「小三」出售予其
    之海洛因分裝（本院卷一四六頁），故扣案之海洛因被告尚
    未曾施用，應堪認定。其稱海洛因加多一點糖粉後再每天施
    用，就不會再嘔吐（本院卷一四七頁），與事實不符。又海
    洛因一份與糖粉二份比例混合稀釋，衡情不必用磅秤即可為
    之，故被告辯稱扣案其所有之磅秤，係供其施用海洛因前，
    分裝秤重海洛因之用，亦非可採。按被告非於購入海洛因後
    ，即行分裝，而係於施用海洛因發生嘔吐不省人事，再以磅
    秤秤重分裝海洛因，已如上述，且如果被告係為工作時施用
    ，攜帶方便而分裝，則其分裝之海洛因每包重量相同，其辯
    稱每天施用1 包，如1.6 公克較大包的，會從中再分裝成三
    小包帶出去工作時施用，顯屬疊床架屋，每日欲施用之海洛
    因分裝一包即可達成方便攜帶之目的，被告卻要先分裝成一
    包，然後再分裝成三包，所辯顯與常情有違，亦即其分裝非
    為每日施用方便而為之亦明。
  2.被告辯稱其月入約新台幣10萬元云云（本院卷一四五頁），
    惟其於本院復稱本件案發時，其在作大理石研磨的師傅，平
    均每天工資約二千四百元，有工作時，才有錢，沒有工作就
    沒有錢，平均每月工作20天，其女兒平均每月給其約4000至
    5000元（本院卷卅二頁），則依其所述，其每月至多收入約
    5 萬元左右，卻仍接受女兒之款項，再參酌其於92年之所得
    為20萬元，93年則無所得資料，亦無不動產或汽車，有稅務
    電子閘門財產所得調件明細表附卷（本院卷四三至四四頁）
    ，故被告被查獲時之工作不穩定，所得不固定，所辯每月收
    入約10萬元甚至5 萬元，乃係誇大其所得之詞，不足為其有
    足夠資金購買洛因供其所辯每日施用之有利証據。
  3.再者，邇來政府為杜絕毒品氾濫，毒害人民甚深，再三宣導
    教民眾遠離毒品、媒體之報導既深且廣，對於毒品之禁絕，
    應為民眾所熟悉。又政府對於查緝施用、轉讓及販賣毒品無
    不嚴格執行，且販賣毒品罪更係重罪，設若無利可圖，衡情
    一般持有毒品者，當不致輕易將持有毒品交付他人。況乎毒
    品價格不貲、物稀價昂，且販賣毒品係違法行為，非可公然
    為之，亦無公定之價格，不論任何包裝，均可任意分裝增減
    分量，每次買賣價量，亦可能隨時依雙方間之關係深淺、資
    力、需求量及對行情之認知、來源是否充裕、查緝是否嚴緊
    ，購買者被查獲時供述購買對象之可能性風險之評估等，因
    而異其標準，並隨時機動調整，非可一概而論，是販賣之利
    得除經坦承犯行或價量俱臻明確外，委難查得實情，販賣之
    人從價差或量差中牟利方式雖異，其意圖營利之非法販賣行
    為則一，被告購入海洛因後，將之稀釋，足見其係以稀釋以
    取得較多數量海洛因方式，何機販賣，以資獲利，其價格依
    上開說明，有賴被告與買方之磋商始得確定，故雖無法確定
    被告欲販賣海洛因之價格，但不影響其意圖販賣而持有海洛
    之犯行。此外，被告因剛分裝10包海洛因完畢，尚未及販賣
    即被查獲，而無積極證據証明或查獲其欲販賣之人，但其既
    有販賣獲利之主觀犯意，已如上述，則被告有販賣予不特人
    圖利之犯意亦明。更何況，海洛因施用者衡情無將購入之海
    洛因再分裝之必要，因為分裝成愈多小夾鍊袋，海洛因會黏
    沾於每個夾鍊袋，而產生愈多海洛因之耗損量，施用海洛因
    者莫不珍惜使用購入之海洛因，以減少支出。又被告施用海
    洛因造成嘔吐不省人事，且施用期間不久，平日又接受女兒
    之接濟，其於嘔吐不省人事，於醒來後始稀釋分裝海洛因，
    其目的乃欲販售圖利，則其於該時間變更原本購入施用海洛
    因之犯意為意圖販賣而持有海洛因之犯意，應足認定。亦即
    被告係於嘔吐不省人事，殆醒來後始易施用而持有海洛為意
    圖販賣而持有海洛因，其辯稱分裝10包海洛因，係供自己及
    陳蕙娟施用，乃事後卸責之詞，不足採信。
  (四)綜上，被告意圖販賣而持有海洛因之罪証明確，犯行堪以認
    定。
三、按海洛因係屬毒品危害防制條例第2 條第2 項第1 款之第一
    級毒品，不得非法持有或意圖販賣而持有之。又按同條例第
    4 條第1 項之販賣第一級毒品罪，不以販入之後復行賣出為
    要件；祇須以營利為目的，販入或賣出，有一於此，即已成
    立。而同條例第5 條第1 項之意圖販賣而持有第一級毒品罪
    ，係指基於販賣以外之其他原因而持有，嗣始起意售賣者而
    言。因此行為人持有第一級毒品，有以主觀上營利售賣意圖
    而販入第一級毒品，其雖未及賣出，仍應論以販賣第一級毒
    品罪既遂罪責；或非以營利售賣意圖而販入，或因其他原因
    而持有第一級毒品罪，嗣起意圖利售賣，著手於販賣行為未
    及賣出，即應成立販賣第一級毒品未遂罪責；如非以營利售
    賣意圖而販入，或因其他原因而持有，嗣起意圖利售賣，尚
    未著手於賣出行為，始成立意圖販賣而持有第一級毒品罪責
    （最高法院90年度台上字第2046號判決意旨參照）。本件被
    告於施用海洛因嘔吐不省人事，殆醒來後而起意販售海洛因
    圖利，以夾鏈袋、電子磅秤及塑膠吸管鏟子為器具將海洛因
    摻入糖粉後分裝為10包伺機販售，而持有海洛因。核其所為
    ，係犯毒品危害防制條例第5 條第1 項之意圖販賣而持有第
    一級毒品罪。公訴意旨認被告係犯同條例第4 條第1 項之販
    賣第一級毒品罪嫌，容有未洽，惟其基本社會事實同一，爰
    依法變更起訴法條予以適用。
四、原審就被告犯行予以論科，固非無見。惟查：(一)本件被告係
    於93年5 月12日向「小三」購入1 包海洛因後，於93年5 月
    13 日 晚上11時許，施用洛因嘔吐不省人事甦醒後，始意圖
    販賣而持有海洛因，進而分裝海洛因，原審認定被告係向「
    小三」購入海洛因一批，且因施用海洛因之量不大，始意圖
    販賣而持有分裝海洛因10包，尚有未洽。(二)扣案11小包白色
    粉末，其中1 包經鑑驗無法定毒品成分，已如前述，亦無積
    極証據証明係供被告犯罪所用之物，原審予以宣告沒收，亦
    有未洽。檢察官認被告係犯販賣第一級毒品罪；被告以其僅
    係單純持有第一級毒品而已，分別指摘原判決此部分不當，
    提起上訴，固均無理由。惟原判決此部分既有上揭可議之處
    ，仍屬無可維持，應由本院撤銷改判。審酌被告甲○○意圖
    販賣而持有海洛因之數量10小包，犯後否認犯行，尚無悔意
    ，但念扣案因之純度不高，且被告尚無販賣行為，而無獲利
    等一切情狀，爰量處有期徒刑11年。扣案之海洛因10包（含
    海洛因淨重21.3公克、空包裝重2.86公克）為第一級毒品，
    殘留微量海洛因之塑膠吸管鏟子2 支，其上之海洛因均已難
    析離，性質與毒品無異，均應依同條例第18條第1 項前段規
    定，宣告沒收銷燬之，至鑑驗耗損之海洛因既已滅失，不再
    諭知沒收銷燬。扣案之糖粉4 包、電子磅秤1 台及空夾鏈袋
    1 批，為被告所有之物，業據被告供承在卷，且係供其犯同
    條例第5 條第1 項之罪所用之物，併依同條例第19條第1 項
    前段規定宣告沒收。至扣案不明粉末1 包、帳冊1 本、附著
    有甲基安非他命殘渣之夾鏈袋8 個及甲基安非他命8 小包、
    1 大包，查無證據足認與被告甲○○上開犯罪有關，均不另
    宣告沒收。
五、公訴意旨略以：被告於93年5 月12日凌晨1 時許，在其位於
    高雄縣大寮鄉○○村○○○路142 號住處，向綽號「小三」
    之姓名年籍不詳男子以8000元之價款購得海洛因毒品，再於
    上址分裝後轉賣予綽號「小郭」、「小文」、「眼鏡」等姓
    名年籍不詳之人，並由其妻即被告陳蕙娟記明於帳冊，因認
    被告涉犯販賣第一級毒品罪云云。按犯罪事實應依證據認定
    之，無證據不得認定犯罪事實；又不能證明被告犯罪者，應
    諭知無罪之判決，刑事訴訟法第154 條第2 項、第301 條第
    1 項分別定有明文。又刑事訴訟法第161 條已於民國91年2
    月8 日修正公布，其第1 項規定：檢察官就被告犯罪事實，
    應負舉證責任，並指出證明之方法。因此，檢察官對於起訴
    之犯罪事實，應負提出證據及說服之實質舉證責任。倘其所
    提出之證據，不足為被告有罪之積極證明，或其指出證明之
    方法，無從說服法院以形成被告有罪之心證，基於無罪推定
    之原則，自應為被告無罪判決之諭知（最高法院92年度台上
    字第128 號判例意旨參考）。公訴意旨認被告涉犯前揭販賣
    第一級毒品罪，無非以被告並不否認購入扣案之第一級毒品
    ，而其與陳蕙娟係夫妻關係，平日共同居住，陳蕙娟復自承
    該帳冊1 本為其所記載，此外，並有扣案之海洛因10包（合
    計淨重21.3公克、空包裝重2.86公克）、殘留海洛因塑膠吸
    管鏟子2 支、糖粉4 大包、空夾鏈袋1 批等為其論據。訊據
    被告辯稱：伊購入上開毒品僅係供伊及陳蕙娟施用，伊並無
    販賣第一級毒品等語。經查：
  (一)扣案之海洛因10包（合計淨重21.3公克、空包裝重2.86公克
    ），係被告為施用而購入，於93年5 月13日晚上11時許施用
    海洛因後，始變更為意圖販賣而持有10包系爭海洛因，已前
    述，故被告非基於營利之意圖而販入海洛因自明。陳蕙娟雖
    坦承扣案之帳冊（即記事簿）係伊所登記，惟細繹該記事簿
    上所登記之內容，並無販賣毒品等相關之時間、地點、數量
    、金額等具體事項之記載，被告被訴販賣毒品之對象即綽號
    「小郭」、「小文」、「眼鏡」等人，其名籍均無從查考；
    而被告係於何時地、以何價格、用何方式等有關販賣毒品予
    上開人士，及被告就販賣毒品之行為，究與被告陳蕙娟之間
    有何犯意聯絡及如何為行為分擔，其事證均付闕如（陳蕙娟
    販賣第一級毒品罪部分，已判決無罪確定），自不得以上開
    推測或擬制之方法，推認上開記事簿係陳蕙娟販賣毒品所為
    之記載，進而推認被告亦涉有販賣第一級毒品之犯行。
  (二)綜上所述，檢察官認被告涉犯販賣第一級毒品罪行，所為之
    舉證尚未能達通常一般之人均不致有所懷疑，而得確信其為
    真實之程度，亦無從說服法院以形成被告甲○○此部分有罪
    之心證。揆諸前揭說明，被告此部分之犯罪尚屬不能證明，
    惟查此部分與上開有罪部分具有實質上一罪之關係，爰不另
    為無罪判決之諭知。
六、據上論斷，應依刑事訴訟法第369 條第1 項前段、第364 條
    、第300 條、第299 條第1 項前段，毒品危害防制條例第5
    條第1 項、第18條第1 項前段、第19條第1 項前段，判決如
    主文。
本案經檢察官林敏惠到庭執行職務。
中    華    民    國    97    年    5    月    2      日
            刑事第八庭  審判長法  官  李炫德
                              法  官  郭玫利
                              法  官  李政庭
以上正本證明與原本無異。
如不服本判決應於收受本判決後10日內向本院提出上訴書狀，其
未敘述上訴理由者，並得於提起上訴後10日內向本院補提理由書
狀（均須按他造當事人之人數附繕本）「切勿逕送上級法院」。
中    華    民    國    97    年    5    月    2      日
                              書記官  黃英彥
附錄本案論罪科刑法條全文：
毒品危害防制條例第5 條
意圖販賣而持有第一級毒品者，處無期徒刑或10年以上有期徒刑
，得併科新臺幣7 百萬元以下罰金。
意圖販賣而持有第二級毒品者，處5 年以上有期徒刑，得併科新
臺幣5 百萬元以下罰金。
意圖販賣而持有第三級毒品者，處3 年以上10年以下有期徒刑，
得併科新臺幣3 百萬元以下罰金。
意圖販賣而持有第四級毒品或專供製造、施用毒品之器具者，處
1 年以上7 年以下有期徒刑，得併科新臺幣1 百萬元以下罰金。


司法院資訊處製作；財團法人民間司法改革基金會備份。
